臺灣臺中地方法院刑事判決　　　　　　 96年度易緝字第497號
公　訴　人　臺灣臺中地方法院檢察署檢察官
被　　　告　甲○○
上列被告因竊盜案件，經檢察官提起公訴（九十五年度偵緝字第
一二五六號），被告於本院準備程序就被訴事實為有罪之陳述，
經本院合議庭裁定改行簡式審判程序，判決如下：
    主    文
甲○○共同連續竊盜，處有期徒刑陸月，如易科罰金，以銀元
佰元折算壹日，減為有期徒刑月，如易科罰金，以銀元佰元
即新臺幣玖佰元折算壹日。
    犯罪事實
一、甲○○與張秋偉（另案經判決有期徒刑一年四月確定），共
    同基於意圖為自己不法所有之竊盜概括犯意聯絡，連續於：
    (一)民國八十九年十月六日，在臺中縣豐原市○○○路○段四
    二號前，利用生原行煙酒飲料店送貨員，將車號ＰＩ－０５
    ５０號自用小貨車停放該處卸貨之際，趁送貨員未及注意之
    機會，共同竊取前開自用小貨車及車上煙、酒、飲料等貨品
    ，得手後貨品供其等使用，自用小貨車則任意丟棄；(二)再於
    九十年一月二十一日下午六時許，在臺中縣豐原市○○街四
    八Ｏ號前，利用生原行煙酒飲料店送貨員，將車號ＰＨ－１
    ５９２號自用小貨車停放該處卸貨之際，持任職於生原行煙
    酒飲料店之巫景能事先複製之車號ＰＨ－１５９２號自用小
    貨車鑰匙（巫景能涉嫌幫助竊盜部分，由檢察官偵辦中）趁
    送貨員未及注意之機會，竊取前開自用小貨車及車上煙、酒
    、飲料等貨品，得手後貨品供己使用，自用小貨車則任意丟
    棄。
二、案經臺中縣警察局烏日分局報請臺灣臺中地方法院檢察署檢
    察官偵查起訴。
    理    由
一、訊據被告甲○○於本院審理時對於前揭犯罪事實均坦承不諱
    ，核與證人及共犯巫景能、張秋偉分別於警詢、檢察官偵查
    中證述情節大致相符，復經證人即被害人乙○○於警詢時證
    述明確，並有原生行銷貨單十二份在卷可參。被告二次共同
    行竊前開自用小客車財物既遂，其顯有為自己不法所有之意
    圖。被告之自白核與事實相符。事證明確，其犯行洵堪認定
    。
二、核被告所為，係犯刑法第三百二十條第一項之竊盜罪。被告
    與共犯張秋偉間就前開二次竊盜犯行，有犯意聯絡及行為分
    擔，均為共同正犯【修正後刑法第二條第一項明文：「行為
    後法律有變更者，適用行為時之法律。但行為後之法律有利
    於行為人者，適用最有利於行為人之法律。」改採「從舊從
    輕」主義，係規範行為後法律變更所衍生新舊法律比較適用
    之準據法，以適用最有利於行為人之法律為原則。據此，法
    院裁判時已在新法施行之後，雖新舊法之內容有所修正，但
    對行為人倘無有利或不利之情形者（例如僅修正法律用語，
    新舊法法定刑仍屬相同），即無適用上開規定為新舊法比較
    之問題。查，刑法第二十八條原規定：「二人以上共同『實
    施』犯罪之行為者，皆為正犯。」亦於上述時間同時修正為
    ：「二人以上共同『實行』犯罪之行為者，皆為正犯。」將
    舊法之「實施」修正為「實行」。原「實施」之概念，包含
    陰謀、預備、著手及實行等階段之行為，修法後僅共同實行
    犯罪行為始成立共同正犯。是新法共同正犯之範圍縮小，排
    除陰謀犯、預備犯之共同正犯。新舊法共同正犯之規定固有
    修正，但對本件被告係基於犯意聯絡，共同實行本件竊盜犯
    行而言，不論新法、舊法，均構成共同正犯，上述刑法第二
    十八條之修正內容，對於被告並無「有利或不利」之影響，
    揭諸上開說明，自無適用修正後刑法第二條第一項之規定為
    比較新舊法適用之必要（最高法院九十五年度臺上字第五六
    六九號判決、九十五年度臺上字第五五八九號判決參照）】
    。被告行為後，刑法第五十六條關於連續犯之規定業已刪除
    ，是被告行為後法律已有變更，而本件被告於舊法時期所犯
    之二次竊盜罪，時間緊接、所犯構成要件相同之罪名，依修
    正施行前刑法第五十六條之規定，為連續犯，應以竊盜罪論
    以一罪，並得加重其刑至二分之一；而依修正施行後之刑法
    ，並無連續犯之規定，且依新法應各別多次論斷之結果（即
    數罪併罰），其刑度顯較修正前應依刑法第五十六條之規定
    以一連續竊盜罪為重，經比較新舊法結果，應依刑法第二條
    第一項之規定，以被告行為時之規定較有利於被告，自應依
    刑法第二條第一項前段，適用行為時法即修正前刑法第五十
    六條規定，論以一連續竊盜罪，並加重其刑。爰審酌被告犯
    罪不思以一己之力，循正當方式獲取錢財，而與共犯張秋偉
    共犯二次竊盜罪，及其於本件之分工地位，所竊得之財物非
    少，所竊得之貨車業據被害人領回，犯罪所生損害非輕，及
    其犯後坦承犯行等一切情狀，量處如主文所示之刑。又被告
    行為後，罰金罰鍰提高標準條例第二條業已刪除，而刑法第
    四十一條第一項前段關於易科罰金之折算標準已由舊法之銀
    元一百元、二百元、三百元修正為新臺幣一千元、二千元、
    三千元，因屬科刑規範事項之變更，其折算標準為裁判時所
    應諭知，自有就新舊法規定比較之必要，經比較新舊法結果
    ，以被告行為時之舊法較為有利於被告，是依刑法第二條第
    一項前段之規定，應適用被告行為時之舊法即依修正前刑法
    第四十一條第一項前段、修正前罰金罰鍰提高標準條例第二
    條之規定，併諭知易科罰金之折算標準。另被告係於九十六
    年四月二十四日前為本件犯行，且無中華民國九十六年罪犯
    減刑條例所規定不得減刑之情形，爰依中華民國九十六年罪
    犯減刑條例第二條第一項第三款之規定減刑，並依同條例第
    九條之規定諭知易科罰金之折算標準。
三、複製鑰匙一支，雖係被告張秋偉複製所有供渠等犯本案所用
    之物，惟未扣案，且非屬違禁物或必須沒收之物，為免將來
    執行之困難，爰不予宣告沒收，附此敘明。
據上論斷，應依刑事訴訟法第二百七十三條之一第一項、第二百
九十九條第一項前段，刑法第二條第一項前段、第二十八條、修
正前刑法第五十六條、第三百二十條第一項、修正前刑法第四十
一條第一項前段，中華民國九十六年罪犯減刑條例第二條第一項
第三款、第七條、第九條，罰金罰鍰提高標準條例第一條前段、
修正前罰金罰鍰提高標準條例第二條，判決如主文。
中　　華　　民　　國　　96　　年　　10　　月　　23　　日
                  刑事第六庭    法  官  戴博誠
上正本證明與原本無異。
如不服本判決，應於送達後十日內向本院提出上訴狀（須附繕本
），上訴於臺灣高等法院臺中分院。
                                書記官  林政佑
中　　華　　民　　國　　96　　年　　10　　月　　23　　日
【附錄論罪科刑法條】
刑法第三百二十條第一項：
意圖為自己或第三人不法之所有，而竊取他人之動產者，為竊盜
罪，處 五年以下有期徒刑、拘役或五百元以下罰金。
